Minutes et répertoires du notaire Jacques GOGUIER, 16 janvier 1646 - 5 octobre 1656 (étude XII)
Archives nationales
Minutes et répertoires du notaire Jacques GOGUIER (étude XII)
16 janvier 1646 - 5 octobre 1656
MC/ET/XII/83 - MC/ET/XII/117, MC/RE/XII/2
Etude XII; Goguier, Jacques
Archives nationales de France
Minutes et répertoires: la loi 2008-696 du 15 juillet 2008 relative aux archives a fixé à 75 ans à compter de la date de l'acte, ou à 25 ans à compter de la date du décès de l'intéressé si ce délai est plus bref, le délai de communication des minutes et répertoires des notaires; ce délai est porté à 100 ans à compter de la date de l'acte si le document se rapporte à un mineur (code du Patrimoine, articles L213-2, 4e d et 5e).
Autres documents de l'étude (dossiers de clients, comptabilité...): s'agissant d'archives privées, ces documents sont communicables selon les modalités fixées par le déposant ou le donateur.
Certains documents ne sont pas accessibles en raison de leur mauvais état de conservation.
Versement
Accès aux instruments de recherche de tous les notaires de l’étude XII
Archives de l'étude XII
- Minutes de Jacques GOGUIER, 1646 - 1656; MC/ET/XII/83 - MC/ET/XII/117
  - Minutes. 1646, janvier - juin, janvier - juin 1646; MC/ET/XII/83
    Informations complémentaires:
    1646, 1 à 16 janvier: actes dressés par Félix Lair.
    1646, 16 janvier à 30 juin: actes dressés par Jacques Goguier.
    Informations concernant le classement:
    Le niveau inférieur de description, quand il existe, correspond aux minutes d'actes. Toutes les minutes ne sont pas forcément décrites une à une. Les descriptions de ces minutes sont plus ou moins détaillées.
    - Contrat de mariage entre Jean Quesnel, marchand, demeurant à Lisieux, logé au cloître Saint-Jacques-de-la-Boucherie, et Anne Belorget, fille de défunt Jean Belorget, maître sellier, et de Marguerite Garnier, veuve en deuxièmes noces de Jean Fessart, maître joueur de luth., 19 janvier 1646; MC/ET/XII/83
      Origine de l'information:
      Documents du Minutier central concernant l'histoire de la musique (1600-1650), par Madeleine Jurgens, tome II [études XI à XX, 1900 actes], Paris, Archives nationales, 1974, p. 472 (instrument de recherche imprimé dématérialisé, certaines notices sont plus détaillées dans la version intégrale accessible en ligne par la rubrique 'Autres instruments de recherche', voir contexte dans le Plan d’orientation général - Notaires de Paris, guides thématiques du Minutier).
      Date de révision: 2011
      Date de création de la notice: 2009
      Documents du Minutier central concernant l'histoire de la musique (1600-1650), par Madeleine Jurgens, tome II, Paris, Archives nationales, 1974, 1092 p.
    - Séparation de biens et d'habitation entre Jean Rousseau, maître sculpteur, demeurant quai de Bourbon, et sa femme, Madeleine Venante. Ils partagent également biens meubles et ustensiles de leur communauté établie par contrat de mariage du 8 mars 1624 passé devant Fieffé et Vigeon., 17 avril 1646; MC/ET/XII/83
      Documents du Minutier central concernant les peintres, sculpteurs et graveurs au XVIIe siècle (1600-1650), par Marie-Antoinette Fleury et Martine Constans, tome II [études XI à XX, 2445 actes], Paris, Archives nationales, 2010, notice n°1962 (instrument de recherche imprimé dématérialisé, certaines notices sont plus détaillées dans la version intégrale accessible en ligne par la rubrique 'Autres instruments de recherche', voir contexte dans le Plan d’orientation général - Notaires de Paris, guides thématiques du Minutier).
      Date de création de la notice: 2012
      Documents du Minutier central concernant les peintres, sculpteurs et graveurs au XVIIe siècle (1600-1650), tome II, par Marie-Antoinette Fleury et Martine Constans, 2010, 844 p., 8 planches.
    - Marché aux termes duquel Antoine Ricard et Pierre Dubois, maçons limousins, demeurant rue Saint-Nicolas-du-Chardonnet et rue du Bon-Puits, promettent à Pierre Datelin, dit Brioché, joueur d'instruments et de figures par privilège du roi, demeurant sur le quai aux Ormes, de construire un puits dans la cour d'une maison sise à la Villeneuve-sur-Gravois, moyennant 183 livres., 5 juin 1646; MC/ET/XII/83
      Documents du Minutier central concernant l'histoire de la musique (1600-1650), par Madeleine Jurgens, tome II [études XI à XX, 1900 actes], Paris, Archives nationales, 1974, p. 520 (instrument de recherche imprimé dématérialisé, certaines notices sont plus détaillées dans la version intégrale accessible en ligne par la rubrique 'Autres instruments de recherche', voir contexte dans le Plan d’orientation général - Notaires de Paris, guides thématiques du Minutier).
  - Minutes. 1646, juillet - 1646, décembre, juillet 1646 - décembre 1646; MC/ET/XII/85
    - DE VERDUN (M.), architecte § nomination d'experts, 8 août 1646; MC/ET/XII/85
      Artisans XVIIe, par M. Jurgens, M.A. Fleury, R. Gourmelon et le personnel du Minutier central, 1954-1996 (fichier papier entièrement dématérialisé; voir contexte dans le Plan d’orientation général - Notaires de Paris, guides thématiques du Minutier).
      Date de révision: 2011-2012
      Date de création de la notice: 2010
      De Verdun, M.
    - LE BRUN (Charles) PEINTRE § Apprentissage chez. .., 5 septembre 1646; MC/ET/XII/85
      contrat d'apprentissage; Le Brun, Charles
    - Obligation par Jean Sellier et par Anne Clérin, sa femme, demeurant rue Saint-Martin, paroisse Saint-Jacques-de-la-Boucherie, à Hugues Bigot, bourgeois de Paris, demeurant en l'île Notre-Dame, sur le quai d'Orléans, de 1.800 livres prêtées pour subvenir à leurs affaires, au remboursement desquelles ils ont hypothéqué une maison sise en la Grand'Rue de Suresnes, cinq quartiers de vigne audit lieu et deux autres maisons à Ecouen., 7 novembre 1646; MC/ET/XII/85
      Documents du Minutier central concernant l'histoire de la musique (1600-1650), par Madeleine Jurgens, tome II [études XI à XX, 1900 actes], Paris, Archives nationales, 1974, p. 781 (instrument de recherche imprimé dématérialisé, certaines notices sont plus détaillées dans la version intégrale accessible en ligne par la rubrique 'Autres instruments de recherche', voir contexte dans le Plan d’orientation général - Notaires de Paris, guides thématiques du Minutier).
    - Inventaire des biens de Charles Alleaume, ancien secrétaire de M. Olier, conseiller d'état, trouvés en une chambre de la maison de Frémin Moreau, marchand, bourgeois de Paris. Cet inventaire est dressé à la requête de Catherine Amanjart, veuve du défunt et tutrice de Catherine et Madeleine Alleaume, ses filles., 4 décembre 1646; MC/ET/XII/85
      Extrait du contenu:
      (fol. 2): '... quatre luths de diverses grandeurs, garnis de leurs estuys, prisez ensemble trente livres, cy... 30 l.
      Documents du Minutier central concernant l'histoire de la musique (1600-1650), par Madeleine Jurgens, tome II [études XI à XX, 1900 actes], Paris, Archives nationales, 1974, p. 908 (instrument de recherche imprimé dématérialisé, certaines notices sont plus détaillées dans la version intégrale accessible en ligne par la rubrique 'Autres instruments de recherche', voir contexte dans le Plan d’orientation général - Notaires de Paris, guides thématiques du Minutier).
  - Minutes. 1647, juillet - 1647, septembre, juillet 1647 - septembre 1647; MC/ET/XII/86
    - SOUFFLOT (Estienne) bourgeois de Paris § Transport de rente., 3 juillet 1647; MC/ET/XII/86
      Fichier dit 'général' XVIIe-XVIIIe siècles, par le personnel du Minutier, 1954-1999 ( fichier papier entièrement dématérialisé; voir contexte dans le Plan d’orientation général - Notaires de Paris, guides thématiques du Minutier).
      transport de droits; Soufflot, Estienne
    - Compte entre Guillaume Jolly, chantre et bénéficiaire en l'église de Paris, demeurant au cloître Notre-Dame, et Martin Trianon, marchand épicier à Pontoise, logé rue Saint-Denis, à l'enseigne du Faucon, des fermages reçus par ce dernier au nom de Jolly et des fournitures d'habits faites à celui-ci, aux termes duquel Jolly est redevable de 340 livres., 8 juillet 1647; MC/ET/XII/86
      Documents du Minutier central concernant l'histoire de la musique (1600-1650), par Madeleine Jurgens, tome II [études XI à XX, 1900 actes], Paris, Archives nationales, 1974, p. 686 (instrument de recherche imprimé dématérialisé, certaines notices sont plus détaillées dans la version intégrale accessible en ligne par la rubrique 'Autres instruments de recherche', voir contexte dans le Plan d’orientation général - Notaires de Paris, guides thématiques du Minutier).
    - Transport par Pierre Perrin, vigneron, et par Martine Perrin, fille majeure, demeurant à Ivry-sur-Seine, à Pierre Datelin, dit Brioché, joueur ordinaire des menus plaisirs du roi, demeurant sur le quai des Ormes, d'une créance de 100 livres avec les intérêts à eux dus, moyennant pareille somme de 100 livres., 1er août 1647; MC/ET/XII/86
    - BOURBON (Henri de) évêque de Metz, abbé de l'abbaye des Vaux de Cernay § Echange de terres avec Jean BOUCHERAT, conseiller du Roi., 1er septembre 1647; MC/ET/XII/86
      échange; Bourbon, Henri de
    - FOUSTEAUX (Antoine) écuyer, sr de Bomas, historiographe du Roi § Mise en apprentissage de sa nièce., 13 septembre 1647; MC/ET/XII/86
      contrat d'apprentissage; Fousteaux, Antoine
    - DESMARETZ (Xainte) § inventaire après décès de Xainte DESMARESTZ à la requête de Melchior QUINET marchand carrier, son marie en présence de Marc RICLOT, tailleur de pierre, 7 août 1648; MC/ET/XII/86
      inventaire; Desmaretz, Xainte
  - Minutes. 1647, octobre - 1647, décembre, octobre 1647 - décembre 1647; MC/ET/XII/87
    - Inventaire après décès de Pierre de Girles, écuyer, seigneur de Saint-Paul, demeurant rue Garancière., 10 octobre 1647; MC/ET/XII/87
      Georges Wildenstein, Le goût pour la peinture dans la bourgeoisie parisienne au début du règne de Louis XIII, d'après des inventaires après décès...[705 actes], Gazette des Beaux-Arts, Paris, 1959, p.94 (voir contexte dans le Plan d’orientation général - Notaires de Paris, guides thématiques du Minutier).
      inventaire après décès; Garancière (rue); Girles, Pierre de
    - Mise en apprentissage par Anne Garnier, veuve de François Courtillat, marchand de toile à Troyes, logé rue Beaurepaire à l'Image Sainte-Anne, de son fils Louis Courtillat, âgé de dix ans et demi, pour six années, chez Pierre Datelin, dit Brioché, joueur ordinaire des menus plaisirs du roi, demeurant quai des Ormes, qui promet de lui enseigner son art, de le nourrir et de le loger, moyennant versement de 100 livres pour chacune des trois premières années en raison du bas âge de l'enfant., 5 novembre 1647; MC/ET/XII/87
      Documents du Minutier central concernant l'histoire de la musique (1600-1650), par Madeleine Jurgens, tome II [études XI à XX, 1900 actes], Paris, Archives nationales, 1974, p. 352 (instrument de recherche imprimé dématérialisé, certaines notices sont plus détaillées dans la version intégrale accessible en ligne par la rubrique 'Autres instruments de recherche', voir contexte dans le Plan d’orientation général - Notaires de Paris, guides thématiques du Minutier).
    - Transport par François Langlois, maître sculpteur, et Jean Lepeuple, demeurant au coin du quai des Ormes près de l'hôtel de Sens, à Gabriel Belleville, demeurant sur la descente du pont Marie du côté du port au Foin, du bail de 6 ans à eux fait le 21 août 1646 devant Tronson, par Jacques Hallé, commissaire examinateur au Châtelet, de la maison où ils habitent pour les 4 ans et 9 mois restant à courir à partir de Noël, au loyer annuel de 450 l. Langlois jouira du grenier jusqu'à Pâques, sans aucun loyer., 6 novembre 1647; MC/ET/XII/87
      Documents du Minutier central concernant les peintres, sculpteurs et graveurs au XVIIe siècle (1600-1650), par Marie-Antoinette Fleury et Martine Constans, tome II [études XI à XX, 2445 actes], Paris, Archives nationales, 2010, notice n°1238 (instrument de recherche imprimé dématérialisé, certaines notices sont plus détaillées dans la version intégrale accessible en ligne par la rubrique 'Autres instruments de recherche', voir contexte dans le Plan d’orientation général - Notaires de Paris, guides thématiques du Minutier).
    - Contrat de mariage entre Claude Le Tellier, tailleur d'habits, demeurant rue des Arcis, fils de Claude Le Tellier, marchand drapier à Vernon, et Marguerite Bau, fille de feu Jean Bau, maître sculpteur, et Nicole de Vaulx, demeurant rue Saint-Sauveur. Régime: communauté. Dot: 350 l. dont 250 en argent comptant. Douaire: 100 l. À la suite: - Du même jour. Quittance de la dot., 24 novembre 1647; MC/ET/XII/87
      Documents du Minutier central concernant les peintres, sculpteurs et graveurs au XVIIe siècle (1600-1650), par Marie-Antoinette Fleury et Martine Constans, tome II [études XI à XX, 2445 actes], Paris, Archives nationales, 2010, notice n°63 (instrument de recherche imprimé dématérialisé, certaines notices sont plus détaillées dans la version intégrale accessible en ligne par la rubrique 'Autres instruments de recherche', voir contexte dans le Plan d’orientation général - Notaires de Paris, guides thématiques du Minutier).
    - Bail par Gabriel Belleville, maître formier, demeurant sur la descente du pont Marie, à l'enseigne du Colombier, et par Jacques Le Loutre, maître d'école, du jour de Noël au jour de la Saint-Jean-Baptiste suivant, à Antoine Simonin et à Pierre Le Febvre, demeurant rue Saint-Martin, proche de la porte, tous deux joueurs de figures artificielles, d'une boutique, salle, cuisine, cave et soupente dépendant de leur maison, afin de faire voir au public leurs jeux et figures artificielles à charge de ne rien démolir et moyennant 90 livres de loyer., 12 décembre 1647; MC/ET/XII/87
      Documents du Minutier central concernant l'histoire de la musique (1600-1650), par Madeleine Jurgens, tome II [études XI à XX, 1900 actes], Paris, Archives nationales, 1974, p. 650 (instrument de recherche imprimé dématérialisé, certaines notices sont plus détaillées dans la version intégrale accessible en ligne par la rubrique 'Autres instruments de recherche', voir contexte dans le Plan d’orientation général - Notaires de Paris, guides thématiques du Minutier).
  - Minutes. 1648, janvier - 1648, février, janvier 1648 - février 1648; MC/ET/XII/88
  - Minutes. 1648, juillet - 1648, décembre, juillet 1648 - décembre 1648; MC/ET/XII/89
    - BOUDIN (B.) Sculpteur et peintre § Bail, 5 juillet 1648; MC/ET/XII/89
      bail; Boudin, B.
    - SCULPTEUR et PEINTRE BOUDIN (B) § Bail, 5 juillet 1648; MC/ET/XII/89
      bail
    - PERREAU (Jacques) conseiller et médecin du Roi, régent de la Faculté de Médecine. § Constitution, 11 juillet 1648; MC/ET/XII/89
      Perreau, Jacques
    - ARCHITECTE LACROIX (Gabriel) § obligation, 22 juillet 1648; MC/ET/XII/89
      obligation; Lacroix, Gabriel
    - LA CROIX (Gabriel) architecte § Obligation, 22 juillet 1648; MC/ET/XII/89
      obligation; La Croix, Gabriel
    - LE BRUN (Nicolas) + sculpteur § mariage en présence de la veuve de. .., 20 septembre 1648; MC/ET/XII/89
      contrat de mariage; Le Brun, Nicolas
    - SCULPTEUR LEBRUN (Nicolas) § Mariage en présence de la Vve de. .., 20 septembre 1648; MC/ET/XII/89
      contrat de mariage; Lebrun, Nicolas
    - LUDONNEAU (Denis) maître peintre, 10 décembre 1648; MC/ET/XII/89
      Ludonneau, Denis
    - LE VAU (Louis) maçon § Inventaire de sa femme, 13 décembre 1648; MC/ET/XII/89
      inventaire; Le Vau, Louis
    - MAÇON LEVAU Louis § Inventaire de sa femme, 13 décembre 1648; MC/ET/XII/89
  - Minutes. 1649, janvier - 1649, juin, janvier 1649 - juin 1649; MC/ET/XII/90
    - Marché entre François Anguier, sculpteur ordinaire du roi, demeurant au château des Tuileries, et Félice Des Ursins, veuve du duc de Montmorency, représentée par François Garnier, seigneur d'Aurilly, conseiller du roi et trésorier de France à Moulins, pour la sépulture du duc de Montmorency [Henri II de Bourbon, prince de Condé] en l'église Sainte-Marie de Moulins, contre le gros mur. La statue gisante du duc de Montmorency aura 6 pieds 1/2 de long et sera armée à l'antique; à côté, une figure assise de 6 pieds représentera la Douleur et deux autres, la Force et la Libéralité. Deux figures de bois ' représenteront ce qui sera ordonné audit entrepreneur ', auront 6 pieds 2 pouces ou environ de hauteur et seront tout d'une pièce. Anguier présentera des modèles à Aurilly et fournira le marbre des figures qui seront, si possible, d'une seule pièce. La copie du dessin signé et paraphé par le sculpteur et le sieur d'Aurilly sera remise à la duchesse dans les quinze jours. Le travail sera achevé en 2 ans 1/2 (31 août 1652), moyennant 17 000 l.: 2 000 payables huit jours après ratification du marché par la duchesse, le reste au fur et à mesure des travaux. Pièces jointes: Expédition de l'acte avec, à sa suite: - 1649, 2 avril.- Ratification du marché par la duchesse [Charlotte-Marguerite] de Montmorency. - 1649, 25 août.- Décharge de la ratification, par Anguier à d'Aurilly., 30 janvier 1649; MC/ET/XII/90
      Documents du Minutier central concernant les peintres, sculpteurs et graveurs au XVIIe siècle (1600-1650), par Marie-Antoinette Fleury et Martine Constans, tome II [études XI à XX, 2445 actes], Paris, Archives nationales, 2010, notice n°11 (instrument de recherche imprimé dématérialisé, certaines notices sont plus détaillées dans la version intégrale accessible en ligne par la rubrique 'Autres instruments de recherche', voir contexte dans le Plan d’orientation général - Notaires de Paris, guides thématiques du Minutier).
    - POTTIER (Marie) § Inventaire après décès de Marie POTTIER, dressé à la requête de Guillaume BILLARD, marchand mercier, rue Saint-Louis, 23 février 1649; MC/ET/XII/90
      inventaire; Pottier, Marie
    - LE BRUN (Denis) Marchand privilégié suivant la Cour. § Bail d'une boutique., 4 mars 1649; MC/ET/XII/90
      bail; Le Brun, Denis
    - LA PORTE (Sébastien de) Conseiller du roi, contrôleur ordinaire des guerres Rue des Ecouffes. § Inventaire après décès de Sébastien de LA PORTE, dressé à la requête de sa veuve Marguerite BOCQUET, sa créancière Tableaux, 9 mars 1649; MC/ET/XII/90
      inventaire; La Porte, Sébastien de
    - ARNOUL (Simone) Veuve de Jean ROULLEAU, cordeur de laine Rue Saint-Guillaume § Inventaire après décès de Simone ARNOUL, dressé à la requête de sa cousine, Anne DURAND, veuve de Germain GAUDIN, peignier - Livres, 6 avril 1649; MC/ET/XII/90
      inventaire après décès; Arnoul, Simone
    - RUFFIN (Perrette) § Inventaire après décès de Perrette RUFFIN, dressé à la requête de son mari, André BOUCHER, voiturier par eau, rue Saint-Louis, 18 mai 1649; MC/ET/XII/90
      inventaire; Ruffin, Perrette
    - Transport par Alexandre Fialet, écuyer, sieur de La Fayolle, et sa femme, Marguerite Dohin, demeurant sur le quai des Ormes, à Guillaume Guéru, demeurant rue de la Mortellerie, d'une rente de 125 l. constituée le 17 mars 1617 devant Parque et Lemoine, par Jacques Levacher, marchand épicier, Lucas Rabathé, maître peintre, et sa femme, Denise Pasquier, et transportée à la dame de La Fayolle le 6 avril 1644 devant Bellehache et Marion, moyennant un principal de 400 l., 22 mai 1649; MC/ET/XII/90
      Documents du Minutier central concernant les peintres, sculpteurs et graveurs au XVIIe siècle (1600-1650), par Marie-Antoinette Fleury et Martine Constans, tome II [études XI à XX, 2445 actes], Paris, Archives nationales, 2010, notice n°1915 (instrument de recherche imprimé dématérialisé, certaines notices sont plus détaillées dans la version intégrale accessible en ligne par la rubrique 'Autres instruments de recherche', voir contexte dans le Plan d’orientation général - Notaires de Paris, guides thématiques du Minutier).
    - Inventaire après décès de François de Donon, écuyer, demeurant rue Pavée, paroisse Saint-Paul., 4 juin 1649; MC/ET/XII/90
      Georges Wildenstein, Le goût pour la peinture dans la bourgeoisie parisienne au début du règne de Louis XIII, d'après des inventaires après décès...[705 actes], Gazette des Beaux-Arts, Paris, 1959, p.95 (voir contexte dans le Plan d’orientation général - Notaires de Paris, guides thématiques du Minutier).
      inventaire après décès; Pavée (rue); Saint-Paul (paroisse); Donon, François de
    - Ratification par Jean Chabanceau, sieur de La Barre, demeurant rue Sainte-Avoie, de sept obligations passées la première par Marie Hervy, veuve de Mathurin Guyon, marchand, bourgeois de Nemours, au profit de Pierre Chabanceau, dit de La Barre, organiste du roi et de la reine, oncle dudit Jean, de la somme de 400 livres, le 18 février 1643, et les six autres par ledit Jean Chabanceau également au profit dudit Pierre, respectivement de 80 livres le 30 avril 1644, de 32 livres le 17 février 1645, de 10 livres 5 sols le 21 février 1646, de 40 livres le 4 avril 1647, de 20 livres le 20 juillet 1647 et de 26 livres le 15 décembre 1648., 25 juin 1649; MC/ET/XII/90
      Documents du Minutier central concernant l'histoire de la musique (1600-1650), par Madeleine Jurgens, tome II [études XI à XX, 1900 actes], Paris, Archives nationales, 1974, p. 272 (instrument de recherche imprimé dématérialisé, certaines notices sont plus détaillées dans la version intégrale accessible en ligne par la rubrique 'Autres instruments de recherche', voir contexte dans le Plan d’orientation général - Notaires de Paris, guides thématiques du Minutier).
  - Minutes. 1649, juillet - 1649, septembre, juillet 1649 - septembre 1649; MC/ET/XII/91
    - Transaction entre Blaise Berthod. ordinaire de la musique du roi, demeurant rue de Richelieu, ayant droit de faire l'enlèvement des immondices de la ville de Paris, d'une part, et Madeleine Picot, veuve de Pierre Perrin, demeurant rue Percée, commis à cet enlèvement, d'autre part, aux termes de laquelle ladite Picot consent que l'office demeure propriété de Berthod, qui le fera exercer par qui il voudra, et reçoit 1.000 livres en raison de son désistement., 3 août 1649; MC/ET/XII/91
      Documents du Minutier central concernant l'histoire de la musique (1600-1650), par Madeleine Jurgens, tome II [études XI à XX, 1900 actes], Paris, Archives nationales, 1974, p. 160 (instrument de recherche imprimé dématérialisé, certaines notices sont plus détaillées dans la version intégrale accessible en ligne par la rubrique 'Autres instruments de recherche', voir contexte dans le Plan d’orientation général - Notaires de Paris, guides thématiques du Minutier).
    - Inventaire après décès de Jean Garnier, ancien échevin de Paris, demeurant rue Saint-Denis., 27 août 1649; MC/ET/XII/91
      inventaire après décès; Saint-Denis (rue); Garnier, Jean; élu local
    - GARNIER (Jean) Ancien échevin de la ville de Paris Rue Saint-Denis § Inventaire après décès de Jean GARNIER, dressé en présence de François GARNIER sieur d'Avrilly conseiller du Roi et trésorier général de France à Moulins, François CLEMENT, conseiller du roi en sa cour des aides, Pomponne DUFOS, sieur de Beauvoisis; Tambour - Tableaux, 27 août 1649; MC/ET/XII/91
      inventaire; Garnier, Jean
    - Inventaire des biens trouvés après le décès de Jean Garnier, ancien échevin de la ville de Paris, en sa maison sise rue Saint-Denis., 27 août 1649; MC/ET/XII/91
      (fol. 4): En la salle,.
      '... un tambour avec ses deux bastons, estimé à... 50 s.
      Documents du Minutier central concernant l'histoire de la musique (1600-1650), par Madeleine Jurgens, tome II [études XI à XX, 1900 actes], Paris, Archives nationales, 1974, p. 909 (instrument de recherche imprimé dématérialisé, certaines notices sont plus détaillées dans la version intégrale accessible en ligne par la rubrique 'Autres instruments de recherche', voir contexte dans le Plan d’orientation général - Notaires de Paris, guides thématiques du Minutier).